---
title: "Valores Faltantes"
author: "Emanuel Fitta"
date: "2023-08-18"
output:
  html_document:
    df_print: paged
---

## Ejemplo imputación múltiple con MICE

```{r}
library(mice)
head(nhanes)
```
Estos son los primeros 6 renglones de un total de 25 . Datos de la librería mice.
age Age group (1=20-39, 2=40-59, 3=60+)
bmi Body mass index (kg/m**2)
hyp Hypertensive (1=no,2=yes)
chl Total serum cholesterol (mg/dL)

```{r}
md.pattern(nhanes)
```
13 observaciones completas
3 que les falta medición de chl
1 que le falta bmi ,; 1 que le faltan hyp y bmi
7 que les faltan hyp, bmi y chl
(7 × 3) + (1 × 2) + (3 × 1) + (1 × 1) = 27

Este es el comando para correr la imputación múltiple.
```{r}
imp <- mice(nhanes, seed = 23109, print = FALSE)
print(imp)
```
Habrá 5 juegos de datos
Por ejemplo la variable
bmi será modelada a través de age+hyp+chl

Hay 9 valores faltantes de bmi
Aquí están los 5 juegos de 9 imputaciones

```{r}
imp$imp$bmi
```
Hay 8 valores faltantes de hyp
Aquí están los 5 juegos de 8 imputaciones

```{r}
imp$imp$hyp
```

Este es un juego de datos completos. (el primero)

```{r}
complete(imp)
```

Visualización de datos faltantes por variable

```{r}
library(lattice)
stripplot(imp, pch = 20, cex = 1.2)
```

```{r}
xyplot(imp, bmi ~ chl | .imp, pch = 20, cex = 1.4)
```

Si la idea es correr un análisis de regresión para explicar los niveles de colesterol en función de la edad y
el índice de masa corporal, este paquete mice permite hacerlo así.

```{r}
fit <- with(imp, lm(chl ~ age + bmi))
print(pool(fit))
```
Este es el estimador combinado
$\hat{\gamma} = \Sigma_{i = 1} ^ {D} \gamma_i /D$

Esta es la varianza del estimador combinado
$T_D = \hat{U}_D + (1 + 1/D)B_D$
con
$$\hat{U}_D = \Sigma_{i = 1} ^ {D} U_i/D \quad \text{(Promedio de varianzas)}$$
y

$$B_D = \Sigma_{i = 1}^{D}(\hat{\gamma}_i - \hat{\gamma})^2/(D-1) \quad \text{(Varianza entre imputaciones)}$$

